【裁判字號】    92,自,168
【裁判日期】    920829
【裁判案由】    偽造文書
【裁判全文】
臺灣臺北地方法院刑事判決                          九十二年度自字第一六八號
    自  訴  人  戊○○  男  三.
    被      告  丁○○（即國家安全局局長）
右列被告因偽造文書案件，經自訴人提起自訴，本院判決如左：
    主      文
本件自訴不受理。
    理      由
一、按同一案件繫屬於有管轄權之數法院者，由繫屬在先之法院審判之，又依第八條
    之規定不得為審判者，應諭知不受理之判決，並得不經言詞辯論為之，刑事訴訟
    法第八條、第三百零三條第七款，第三百零七條分別定有明文，並依刑事訴訟法
    第三百四十三條規定，於自訴程序準用之。
二、自訴意旨略以：自訴人於民國八十九年到九十一年多次向被告陳情說明需被告證
    明：被告八十一年十月有發一公文到警政署保三總隊第二大隊的事實，然被告一
    再不依法回覆辦理，在九十年十月十八日自訴人向總統陳情，被告回覆總統府以
    （九○）德以字第一二○六三號函上載：「本案已作適切處理」，然事實自訴人
    因被告八十一年十月的公文，被警政署保三總第二大隊犯罪人誣告十多年（現在
    高等法院九十一年重上更五字第二０一號寅股審理中），自訴人依法要被告證明
    有該公文，就證明自訴人是被誣告的（警政署保三總第二大隊犯罪人因接被告公
    文，捏造事實將自己的犯罪誣告為自訴人所犯，並在案內偽寫一堆的假公文誣害
    自訴人，對被告的公文迫使誣告自訴人的事實一字不提，反偽寫一堆自己偵辦查
    到的偽公文，犯罪人成為偵辦人，該案犯罪事實：警政署保三總第二大隊二名刑
    事夥同另三人，在外專以詐欺承攬貨物犯罪，承攬運送後就私運犯罪，由共犯二
    名刑事查緝，誣告被冒用進口的公司使之被起訴，並湮滅合法貨物為管制貨物，
    詐領國庫獎金與財務罰鍰獎金，由被誣告的公司向被告陳情，被告於八十一年十
    月即發公文到犯罪的二名刑事，連同上級附屬、迫使二名犯罪刑事又犯罪威脅傷
    害自訴人為之承擔，自訴人不承擔，二名犯罪刑事即以司法犯罪設定結果控制導
    引、誣告自訴人（被騙貨物人）與共犯二名（另一名為線人）私運犯罪（輕罪）
    ，將五人共同詐欺（承攬運送貨物）、背信（故意製造私運）、瀆職（湮滅合法
    貨物、誣告他人公司起訴）、貪污（以他人起訴書詐領國庫獎金、財務罰鍰獎金
    ）的犯罪重罪扭曲掩蔽，成為自訴人和共同貪污犯罪的二詐欺承攬運送人私運犯
    罪輕罪），被告等不識事實審法令，自訴人依法要被告證明有八十一年十月公文
    的事實供事實審法院證明誣告的事實，被告卻自謂：已作適切處理，惟未經事實
    審法院之確定怎麼適切處理？怎麼認定？被犯罪貪污人玩弄還損害自訴人！（該
    件私運犯罪與自訴人無任何刑事責任關係，是貨物已經被詐欺承攬運送包攬、貨
    物已經被騙走後，貪污才發生的）自訴人只要被告依法證明有或沒有八十一年十
    月發到警政署保三總第二大隊的公文，或拿出該公文（非機密），被告卻謂：已
    作適切處理。致使自訴人被誣告十多年（至今），被騙走千萬合法貨物，損失百
    億生意利益，冤獄近九年，為被告公文登載不實罪事實確定，請依法審理判決，
    其餘詳如附件自訴狀影本。因認被告丁○○、甲○○、丙○○、乙○○（後三人
    另由本院裁定駁回自訴），均涉犯刑法第二百十三條公務員登載不實文書罪嫌云
    云。
三、查本件被告丁○○被訴因其所任職之國家安全局於九十年十一月八日（九○）德
    以字第一二○六三號書函登載不實，涉有公文登載不實犯罪，業經自訴人於九十
    一年八月五日向台灣士林地方法院提起自訴，由該院九十一年自字第一八○號案
    件審理，有自訴人所提台灣士林地方法院九十一年自字第一八Ｏ裁定（影本），
    及台灣高等法院被告全國前案紀錄表在卷可憑，自訴人於該案件中雖指稱前開書
    函不實之處係向總統府謊稱有覆函予伊，而於本案中則指稱前開書函不實之處係
    偽稱本案已作適切處理，惟自訴人所提前後兩案均針對同一被告，且所訴公務員
    登載不實之犯罪事實，均係本於相同公文書而為主張，為刑罰權對象之客觀事實
    顯屬同一，自為同一案件，是本件自訴人就同一案件向本院重行起訴，依照前揭
    說明，同一案件繫屬於有管轄權之數法院者，由繫屬在先之法院審判之，又不得
    為審判之法院，應諭知不受理之判決，本件爰不經言詞辯論，逕為諭知不受理之
    判決。
據上論斷，應依刑事訴訟法第三百四十三條、第八條、第三百零三條第七款、第三百
零七條，判決如主文。
中      華      民      國    九十二    年      八      月    二十九    日
                                    臺灣臺北地方法院刑事第八庭
                                        法  官  吳  淑  惠
右正本證明與原本無異。
如不服本判決，應於判決送達後十日內，向本院提出上訴狀。
                                        書記官  林  淑  卿
中      華      民      國    九十二    年      八      月    二十九    日


司法院資訊處製作；財團法人民間司法改革基金會備份。
